臺灣臺北地方法院民事簡易判決
111年度店簡字第875號
原      告  梁崇民  
上列原告與被告朱斌妤間請求損害賠償事件，本院判決如下：
　　主　文
原告之訴駁回。
訴訟費用由原告負擔。
　　理　由
一、原告主張：訴外人黃淑婷在撰寫其國立政治大學公共行政學
    系碩士論文「教師性侵害懲處修法過程及影響之研究」（下
    稱系爭論文），不實登載「……停聘不需報請主管教育機關核
    准，而解聘不經學校教評會審議通過，故程序比較不完整」
    （下稱系爭記載），被告指導系爭論文造假，致使原告遭教
    育部民國104年12月3日函釋及臺北高等行政法院108年度訴
    字第370號判決侵害、106年1月24日解聘行政處分惡害，影
    響原告身分、地位、名譽、薪資、教職甚鉅，被告因賠償侵
    害名譽權之非財產上損害賠償新臺幣（下同）11萬元，及起
    訴狀繕本送達翌日起至清償日止，按週年利率5%計算之利息
    。
二、按簡易訴訟事件原告之訴，依其所述之事實，在法律上顯無
    理由者，法院應以判決駁回之。但其情形可以補正者，審判
    長應定期間先命補正。民事訴訟法第436條第2項準用同法第
    249條第2項第2款定有明文。又所謂原告所述之事實，在法
    律上顯無理由，指原告之訴不符一貫性審查要件，而關於原
    告請求之一貫性審查，區分事實主張之一貫性審查及權利主
    張之一貫性審查。於前者而言，先暫認原告所主張之事實為
    眞實，就其所主張之訴訟標的法律關係，依實體法予以法律
    要件評價，如其所主張之事實足以導出其權利主張，始具備
    事實主張之一貫性；於後者而言，通過前者審查之後，繼而
    再依實體法予以法律效果評價，如足以導出原告所為應受判
    決事項之聲明（訴之聲明），始具備權利主張之一貫性。此
    二者均具備一貫性，原告之訴訟上請求即通過一貫性審查。
    如在此階段原告之請求未通過一貫性審查，其訴屬顯無理由
    ，不必再就被告之答辯進行重要性審查，亦不必再調查證據
    ，即得駁回其訴。
三、經查，黃淑婷為系爭記載，屬其本於學識在其有權製作之論
    文中所表示之見解，並無拘束他人之效力，無論是否正確或
    與有權機關解釋一致，均非「造假」範疇，而法院、行政機
    關於適用教師法第14條、第14條之1規定時，縱令有參考系
    爭論文或採用與系爭記載相同或近似之法律見解而其結果對
    原告不利，亦屬各該機關本於法律確信所為之判斷，原告本
    應依各該情形適用對應之救濟程序，且該記載所在之系爭論
    文於99年6月間即完成，距原告所指侵害其名譽權、工作權
    之104年12月3日函釋、106年1月24日解聘行政處分等逾5年
    以上，難信與原告之權利侵害或損害間有何法律上因果關係
    ，遑論作為黃淑婷撰寫系爭論文之指導教授有何因此成立對
    原告侵權行為之可能。是原告關於系爭記載、被告為系爭論
    文共同指導教授之主張縱令為真，亦不足推論原告之名譽權
    、工作權因此受侵害，或與被告指導系爭論文之行為有何關
    聯，是原告本件主張顯不具備事實主張之一貫性，且難認有
    補正之可能，爰依前揭規定及說明，不經言詞辯論，逕以判
    決駁回其訴。
四、訴訟費用負擔之依據：民事訴訟法第78條。
中　　華　　民　　國　　111 　年　　6 　　月　　13　　日
                  新店簡易庭法  官　林志煌
上正本證明與原本無異。
對於本件判決如有不服，應於收受送達後20日內向本院提出上訴
書狀，上訴於本院合議庭，並按他造當事人之人數附具繕本。
如委任律師提起上訴者，應一併繳納上訴審裁判費。
中　　華　　民　　國　　111 　年　　6 　　月　　13　　日
                            書記官  周怡伶